臺灣高等法院刑事判決
110年度侵上訴字第113號
上  訴  人  臺灣新北地方檢察署檢察官
上  訴  人  
即  被  告  吳明國


選任辯護人  李建民律師
上列上訴人等因被告妨害性自主案件，不服臺灣新北地方法院11
0年度侵訴字第11號，中華民國110年3月30日第一審判決（起訴
案號：臺灣新北地方檢察署109年度偵字第36929號），提起上訴
，本院判決如下：
    主  文
原判決撤銷。
乙○○犯強制性交罪，處有期徒刑參年參月。 
    事  實
一、乙○○與代號00000-0000000號之成年女子(下稱甲 ，真實姓
    名、年籍均詳卷）於公園晨運相識。甲 應邀於民國109年9
    月4日9時57分許，前往乙○○位在新北市○○區○○路00號4樓住
    處飲酒唱歌，乙○○見甲 酒後昏睡之際，竟基於強制性交之
    犯意，褪去兩人衣物，以強暴之方式跨坐壓制躺於客廳地板
    之甲 ，並徒手毆打甲 臉部，待甲 清醒後，不顧甲 之反抗
    ，又徒手毆打甲 臉部、胸部等處後，再行壓制甲  ，強行
    將陰莖插入甲 口中，復以手指插入陰道方式，對甲  為強
    制性交得逞，導致甲 右臉2x2公分瘀青、右胸瘀青、左胸3x
    2公分瘀青、右手6x6公分瘀青、兩側陰唇細小撕裂傷。嗣經
    甲 於同日20時28分許趁隙逃離後全身赤裸穿越馬路至85度
    咖啡蛋糕烘焙專賣店求救，經路人協助報警而查悉上情。 
二、案經甲 訴由新北市政府警察局婦幼警察隊報告臺灣新北地
    方檢察署檢察官偵查起訴。　　
    理  由
壹、證據能力
一、被告以外之人於審判外之陳述，雖不符刑事訴訟法第159條
    之1 、159條之2 、159條之3 、159條之4等規定，而經當事
    人於審判程序同意作為證據，法院審酌該言詞陳述或書面陳
    述作成時之情況，認為適當者，亦得為證據。當事人、代理
    人或辯護人於法院調查證據時，知有第159條第1項不得為證
    據之情形，而未於言詞辯論終結前聲明異議者，視為有前項
    之同意，刑事訴訟法第159條之5定有明文。本案當事人及辯
    護人就下述供述證據方法之證據能力，均同意作為證據使用
    ，均未於言詞辯論終結前聲明異議，而經本院審酌各該證據
    方法之作成時，並無其他不法之情狀，均適宜為本案之證據
    ，依刑事訴訟法第159條之5之規定，有證據能力。
二、其餘資以認定本案犯罪事實之非供述證據，亦查無違反法定
    程序取得之情形，依刑事訴訟法第158條之4反面規定，應具
    證據能力。
貳、實體方面
一、上揭事實，業據被告於原審準備程序、原審審理及本院審理
    時均坦承不諱，核與證人即告訴人甲 於警詢、偵查所證大
    致相符（見109年度偵字第36929號偵查卷第7至10、21至24
    頁），並有指認犯罪嫌疑人紀錄表暨犯罪嫌疑人指認表、刑
    案現場繪製圖、勘察採證同意書、疑似性侵害案件證物採集
    單、內政部警政署刑事警察局109年10月20日刑生字第10900
    99776號鑑定書、亞東紀念醫院109年9月4日受理疑似性侵害
    事件驗傷診斷書、檢察官109年12月3日勘驗筆錄、告訴人傷
    勢照片、監視器畫面翻拍照片等件在卷可憑（見前揭偵查卷
    第11至13、16、28至29頁背面、第37頁、前揭偵查卷不公開
    卷第10至12、15至16-1、21至24頁），及警員密錄器光碟1
    片、監視器光碟4片在卷可證，是被告之自白與事實相符，
    而可採認。綜上，本件事證明確，被告犯行堪以認定，應依
    法論科。
二、論罪科刑
　㈠核被告所為，係犯刑法第221條第1項之強制性交罪。又被告
    為遂行其對告訴人強制性交之目的，而徒手毆打告訴人之強
    暴行為，致告訴人受有前揭傷勢，為其為強制性交之當然結
    果，不另論罪。
　㈡被告於同一地點，先後強行將陰莖插入甲 口中，復以手指插
    入其陰道，應係基於同一性交犯意，在密接之時空下所為，
    依一般社會通念難以強行分開，屬接續犯，應論以一罪。 
　㈢被告前因公共危險案件，經臺灣臺北地方法院以105年度交簡
    字第1307號判處有期徒刑3月，因不服提起上訴，經同院以1
    05年度交簡上字第102號駁回上訴確定，於105年11月1日易
    科罰金執行完畢，有本院被告前案紀錄表1份在卷可按，其
    受有期徒刑執行完畢，5年以內故意再犯有期徒刑以上之罪
    ，為累犯。依司法院釋字第775號解釋所示，為避免發生罪
    刑不相當之情形，法院就該個案依該解釋意旨，裁量是否加
    重最低本刑。考量被告構成累犯之犯罪紀錄，與本案犯罪類
    型之犯罪手段、動機顯屬有別，難認有特別惡性或刑罰反應
    力薄弱之情，故不加重其刑。
　㈣又被告違反告訴人意願對告訴人為強制性交之行為，使告訴
    人之身心造成莫大之傷害，且被告行為時雖罹患直腸癌，處
    境堪憐，然考量其犯罪手法係對告訴人施用暴力之嚴重性，
    其犯罪情節又無何特殊原因或情狀存在，衡其犯行動機、目
    的等節，實無所謂情輕法重之狀況可言，尚難認在客觀上有
    何足以引起一般人同情而確可憫恕之情，要無刑法第59條酌
    減其刑規定適用之餘地，是被告請求依刑法第59條之規定酌
    減其刑云云，洵無足取。
三、原判決撤銷之理由
　㈠撤銷改判之理由
　　原審認被告事證明確，應予論罪科刑，固非無見，惟：
　⒈被告所為前揭犯行，依司法院釋字第775號解釋意旨，綜合考
    量犯罪型態、惡性及對刑罰反應力後，並無依刑法第47條第
    1項之規定加重其刑之必要，業如前述。原審認被告應依刑
    法第47條第1項規定加重其刑，實有未洽。是被告上訴認不
    應依刑法第47條第1項規定加重其刑，為有理由。
　⒉按刑法第59條之酌量減輕其刑，必於犯罪之情狀，在客觀上
    足以引起一般同情，認為即予宣告法定低度刑期，猶嫌過重
    者，始有其適用（最高法院45年台上字第1165號、51年台上
    字第899號判例）。本件被告所為前揭犯行，客觀上難認有
    何引起一般同情或可憫恕之處，業如前述。是檢察官上訴以
    原審援引刑法第59條酌減其刑不當，為有理由。
  ㈡科刑　　　　　　　　　 
    爰審酌被告為滿足一己私慾，對告訴人為本案強制性交犯行，嚴重影響告訴人之自由意志，並侵害其性自主權，造成告訴人心理上揮之不去之負面陰影，行為應予非難，且其於警詢、偵查時均否認犯行，於原審準備程序時雖坦承犯行，並與告訴人達成和解，給付賠償金新臺幣5萬元予告訴人，然於原審審理時，復全部否認犯行，經原審審判長當庭確認其答辯意旨，並使被告與其辯護人確認後，被告始再為認罪之陳述之犯後態度，及告訴人於原審準備程序時原陳稱：願原諒被告等語（見原審卷第66頁）；於原審審理時聽聞被告就本案認罪與否反反覆覆之說詞後，遂改稱：希望被告可以講出他做了甚麼，被告三番兩次說沒犯罪，為什麼被告這麼殘忍，把伊胸口打成這樣，伊求被告放了伊時，也跟被告說胸口好痛，被告還是強暴伊並打伊，為什麼這麼殘忍，請求從重量刑等語（見原審卷第130頁），兼衡本案被告係以毆打之強暴手法遂行本案犯行，其手段所生之危害程度甚高；併予斟酌其犯罪之動機、目的、手段、情節等情，及被告之智識程度、經濟狀況、罹患直腸惡性腫瘤經切除後仍需定期門診複查之身體狀況及家庭生活狀況等一切情狀，量處如主文第2項所示之刑，以示懲儆。
據上論斷，應依刑事訴訟法第369條第1項前段、第364條、第299
 條第1項前段，刑法第221條第1項，判決如主文。
本案經檢察官宋有容提起公訴，檢察官徐綱廷提起上訴，檢察官
曾文鐘到庭執行職務。
中　　華　　民　　國　　110 　年　　10　　月　　13　　日
                  刑事第十一庭  審判長法　官  張江澤
                                      法　官  梁志偉
                                      法　官  章曉文
以上正本證明與原本無異。
如不服本判決，應於收受送達後20日內向本院提出上訴書狀，其
未敘述上訴之理由者並得於提起上訴後20日內向本院補提理由書
（均須按他造當事人之人數附繕本）「切勿逕送上級法院」。
                                      書記官  賴又瑄
中　　華　　民　　國　　110 　年　　10　　月　　13　　日
附錄本案論罪科刑法條
中華民國刑法第221條
對於男女以強暴、脅迫、恐嚇、催眠術或其他違反其意願之方法
而為性交者，處3年以上10年以下有期徒刑。
前項之未遂犯罰之。